臺灣板橋地方法院刑事判決　　　　　　　　　　　　　九十三年度訴字第七一四號
　　公　訴　人　臺灣板橋地方法院檢察署檢察官
　　被　　　告　甲○○
右列被告因違反毒品危害防制條例案件，經檢察官提起公訴（九十三年度毒偵字第二
二五號），本院依簡式審判程序審理，判決如左：
    主  文
甲○○施用第一級毒品，累犯，處有期徒刑玖月，扣案之海洛因壹包（驗餘淨重零點
肆伍公克）沒收銷燬之；又施用第二級毒品，累犯，處有期徒刑陸月。應執行有期徒
刑壹年貳月，扣案之海洛因壹包（驗餘淨重零點肆伍公克）沒收銷燬之。
    事  實
一、甲○○曾於民國八十三年間因違反肅清煙毒條例案件，經臺灣高等法院判處有期
    徒刑三年二月確定，自八十三年十二月八日起執行，指揮書執畢日期為八十七年
    二月七日；又因八十四年間因違反麻醉藥品管理條例及肅清煙毒條例案件，經本
    院分別判處有期徒刑七月、三年六月確定，嗣經檢察官聲請，本院裁定應執行有
    期徒刑三年十一月，自八十七年二月八日起接續執行，指揮書執畢日期為九十年
    十月七日，而於八十七年二月九日假釋出監，甲○○於假釋期間內因違反毒品危
    害防制條例案件，經臺灣板橋地方法院檢察署檢察官聲請本院依毒品危害防制條
    例之規定，以八十八年度毒聲字第三七五八號裁定送勒戒處所觀察勒戒後，認有
    繼續施用毒品之傾向，而經本院依聲請以八十八年度毒聲字第四一四五號裁定令
    入戒治處所施以強制戒治一年，嗣本院又以八十八年度毒聲字第七六五一號裁定
    停止戒治所餘戒治期間付保護管束，甲○○自八十九年一月二十五日起停止戒治
    （至八十九年七月六日保護管束期滿，臺灣板橋地方法院檢察署檢察官乃於八十
    九年八月十五日以八十九年度戒毒偵字第五四八號處分不起訴），旋甲○○因前
    揭假釋遭撤銷，執行殘刑有期徒刑三年七月二十八日，於九十二年七月二十三日
    縮刑期滿執行完畢，竟仍不知警惕，明知毒品海洛因屬毒品危害防制條例規定禁
    止持有、施用之第一級毒品，竟於九十三年一月一日在臺北縣三重市友人住處（
    起訴略載為於九十三年一月二日十六時零六分許經警採尿前二十六小時內之某時
    ，在不詳處所），以將海洛因捲入香菸絲混合後吸食之方式，施用第一級毒品海
    洛因一次。甲○○復明知毒品安非他命屬毒品危害防制條例規定禁止持有、施用
    之第二級毒品，竟另行起意，於九十三年一月二日十六時許經警採尿前九十六小
    時內某時，在不詳地點，施用第二級毒品安非他命一次。嗣於九十三年一月二日
    下午二時三十分許，在三重市○○○路二十五巷一之二號前為警查獲，並扣得海
    洛因一包（驗餘淨重○‧四五公克）。
二、案經臺北市政府警察局士林分局報請臺灣板橋地方法院檢察署檢察官偵查起訴，
    本院於準備程序進行中，甲○○就被訴事實為有罪之陳述，經告知簡式審判程序
    之旨，並聽取各當事人之意見後，裁定進行簡式審判程序。
    理  由
一、右揭事實業據被告甲○○坦承不諱，而其經警所採集之尿液經送請鑑驗之結果，
    確呈鴉片類及甲基安非他命之陽性反應乙節，有臺灣尖端先進生技醫藥股份有限
    公司於九十三年一月三十日出具之濫用藥物檢驗報告一紙在卷足憑，此外，並有
    扣案之海洛因一包（驗餘淨重○‧四五公克）足資為證，被告施用毒品海洛因及
    安非他命之犯行已明。又查，被告曾因違反毒品危害防制條例案件，經臺灣板橋
    地方法院檢察署檢察官聲請本院依毒品危害防制條例之規定，以八十八年度毒聲
    字第三七五八號裁定送勒戒處所觀察勒戒後，認有繼續施用毒品之傾向，而經本
    院依聲請以八十八年度毒聲字第四一四五號裁定令入戒治處所施以強制戒治一年
    ，嗣本院又以八十八年度毒聲字第七六五一號裁定停止戒治所餘戒治期間付保護
    管束，被告自八十九年一月二十五日起停止戒治，至八十九年七月六日保護管束
    期滿，臺灣板橋地方法院檢察署檢察官乃於八十九年八月十五日以八十九年度戒
    毒偵字第五四八號處分不起訴在案，有臺灣高等法院被告全國前案紀錄表及前開
    不起訴處分書各一件在卷可按，從而，本件事證明確，被告施用海洛因及安非他
    命之犯行均堪以認定。
二、查被告行為後，新修正之毒品危害防制條例（以下簡稱：新法）業於九十三年一
    月九日施行（該條例於九十二年七月九日修正公布，依該條例第三十六條規定，
    自公布後六個月施行），關於曾經強制戒治期滿由檢察官為不起訴處分後五年內
    再犯施用毒品者，依修正前毒品危害防制條例（以下簡稱：舊法）第二十三條第
    二項規定，即得依法追訴、審判，而依新法第二十三條第二項規定，只要曾經觀
    察勒戒或強制戒治執行完畢釋放後，五年內再犯施用毒品之罪，檢察官即得依法
    追訴。由於被告前經本院裁定送勒戒處所觀察勒戒後，認有繼續施用毒品之傾向
    ，本院再依聲請裁定令入戒治處所施以強制戒治一年，強制戒治已執行完畢，被
    告於五年內再犯本案施用毒品之罪，因此，無論依新法抑或舊法之規定，本案均
    得由檢察官依法追訴並由法院依法審判。再者，比較新舊法，新法與舊法關於施
    用第一、二級毒品之刑罰規定，不論條次、犯罪構成要件、法定刑度均無變更，
    依新法第三十五條規定，應適用裁判時之新法。是核被告所為，係犯修正後毒品
    危害防制條例第十條第一項之施用第一級毒品罪及同條第二項之施用第二級毒品
    罪。被告所犯上開二罪名，犯意各別，行為互異，應予分論併罰。又查被告有如
    事實欄所示之前科紀錄，有臺灣高等法院被告全國前案紀錄表一件在卷可稽，其
    於前案九十二年七月二十三日執行完畢後，五年內再犯本件有期徒刑以上之罪，
    為累犯，應依法加重其刑。爰審酌被告之素行狀況、犯罪動機、手段、目的，暨
    其施用海洛因、安非他命所生危害實以自戕健康為主，於他人尚無明顯重大危害
    ，及其犯罪後態度等一切情狀，量處如主文所示之刑，並定其應執行刑。扣案之
    海洛因一包（驗餘淨重○‧四五公克）為第一級毒品，係違禁物，應依毒品危害
    防制條例第十八條第一項前段規定沒收銷燬之。
據上論斷，應依刑事訴訟法第二百七十三條之一第一項、第二百九十九條第一項前段
，毒品危害防制條例第十條第一項、第二項、第十八條第一項前段、第三十五條，刑
法第十一條前段、第四十七條、第五十一條第五款，判決如主文。
本案經檢察官楊仲農到庭執行職務。
中　　　華　　　民　　　國　　九十三　　年　　　六　　　月　　二十八　　日
                                  臺灣板橋地方法院刑事第十五庭
                                      法  官  戴  嘉  清
右正本證明與原本無異。
如不服本判決，應於判決送達後十日內，向本院提出上訴狀。
                                      書記官  許  千  士
中　　　華　　　民　　　國　　九十三　　年　　　六　　　月　　二十八　　日
附錄本案論罪科刑法條全文：
毒品危害防制條例第十條
施用第一級毒品者，處六月以上五年以下有期徒刑。
施用第二級毒品者，處三年以下有期徒刑。
